# 长期股权投资的初始计量权益法

提问人：inkaku 时间：2011-11-16 13:54:21
2008 年 4 月 1 日甲公司以账面价值1 400万元、公允价值1 500万元的一幢房产换得丁公司持有的乙公司30%的普通股权，达到对乙公司的重大影响能力。投资当日乙公司的账面净资产和可辨认净资产的公允价值均为3 500万元。甲公司另行支付相关税费 20 万元。
2008 年 4 月 21 日，乙公司宣告分派现金股利 200 万元，并于 5 月 10 日发放。 2008 年乙公司实现公允净利润 600 万元（其中 1 ～ 3 月份公允净利润为 200 万元）。 2009 年 4 月 25 日，乙公司宣告分派现金股利 300 万元，并于 5 月 20 日发放红利。 2009 年乙公司实现公允净利润 500 万元。 属于非合并的长期股权投资，而且涉及的是用固定资产换的长期股权。
这个题目的最开始会计分录是怎样的啊？是否有营业外收入的情况？ 借：固定资产清理 1400 贷：固定资产 1400 借：长期股权投资——成本 1520 贷：固定资产清理 1400 营业外收入 120 但是答案是这样的：甲公司持有的长期股权投资的初始投资成本＝1 500+20＝1 520（万元），由于甲公司按权益法核算投资，而当天乙公司公允净资产中属于甲公司的额度为1 050万元（＝3 500×30%），产生商誉 470 万元，在账上不予确认；

回答人：chenyiwei
换出固定资产的公允价值与帐面价值之间的差额 100 万元作为营业外收入——固定资产处置收益。另外的 20 万元交易成本应直接贷记银行存款。